臺灣雲林地方法院刑事判決　　　　　　　　　　　　　　九十一年度易字第三號
　　公　訴　人　臺灣雲林地方法院檢察署檢察官
　　被　　　告　甲○○○
右列被告因電子遊戲場業管理條例案件，經檢察官提起公訴（九十年度偵字第四七一
七號），本院判決如左：
    主  文
甲○○○共同違反未依電子遊戲場業管理條例規定辦理營利事業登記者，不得經營電
子遊戲場業之規定，處拘役貳拾伍日，如易科罰金，以參佰元折算壹日。緩刑貳年。
扣案之電子遊戲機「ＳＵＰＥＲ」陸台均沒收。
    事  實
一、甲○○○係位於雲林縣古坑鄉○○村○○路二十九號「小叮噹」檳榔攤之負責人
    ，其於電子遊戲場業管理條例於民國八十九年二月三日公布日施行，同年月五日
    生效後，未依電子遊戲場業管理條例、商業登記法等規定向主管機關雲林縣政府
    申請設立、辦理營利事業登記完竣，即於九十年四月一日起，與年籍姓名不詳之
    成年男子，基於犯意聯絡，由該年籍姓名不詳之成年男子提供其所有之電子遊戲
    機「ＳＵＰＥＲ」六台，甲○○○則提供場地，共同在雲林縣古坑鄉○○村○○
    路二十九號「小叮噹」檳榔攤內，設置電子遊戲機「ＳＵＰＥＲ」六台，以經營
    電子遊戲場業；嗣於九十年六月十六日晚間廿一時十五分許為員警當場查獲。並
    當場扣得上開電子遊戲機六台，惟因甲○○○當時在醫院接受治療，警方乃將該
    電子遊戲機「ＳＵＰＥＲ」六台交由甲○○○已成年之兒子林明章代為保管。
二、案經雲林縣警察局斗南分局報請臺灣雲林地方法院檢察署檢察官偵查起訴。
    理  由
一、訊據被告甲○○○於本院審理時，對於右揭時、地為警查獲前開六台電子遊戲機
    之事實，固直承不諱，惟否認有何擺設電子遊戲機營業之犯行，辯稱：上開電子
    遊戲機並未供人把玩及對外營業，這些遊戲機是姓名年籍不詳之成年男子所寄放
    擺設，警察查獲時上開機具未插電云云。惟查（一）證人即承辦本案之警員乙○
    ○業於本院審理時，具結證稱查獲時該六台電子遊戲機均有插電等情，衡以證人
    與被告並無糾葛，且其係在職警員，明白偽證處罰之規定，復有雲林縣警察局斗
    南分局古坑分駐所臨檢紀錄表及乙○○所提之偵查報告、被告成年兒子林明章出
    具之保管書等在卷可稽，證人之證言應屬可信。（二）徵之，被告亦自承該年籍
    姓名不詳男子載機器來寄放後，隔了一個多星期，我兒子來看到，有叫我不要擺
    等語，足認被告確有擺設有上開台電子遊戲機之行為。（三）因之，被告既未依
    電子遊戲場業管理條例第十一條第一項規定向主管機關雲林縣政府申請核發營利
    事業登記證及營利級別證，其未依該條例辦理營利事業登記者，依同條例第十五
    條之規定，自不得經營電子遊戲場業，卻仍將上開台電子遊戲機六台擺設在前揭
    檳榔攤內，其違法行為已屬明顯。本件事證明確，被告犯行堪以認定。
二、按電子遊戲場業管理條例業於八十九年二月三日公布施行，於同年月五日生效，
    該條例第十一條第一項規定：電子遊戲場業於申請營利事業登記時，除應依相關
    法令辦理外，應向直轄市、縣（市）主管機關申請核發營利事業登記證及營利級
    別證，未依該條例辦理營利事業登記者，依同條例第十五條之規定，即不得經營
    電子遊戲場業，違反者應依同條例第二十二條規定科處；又按電子遊戲場業管理
    條例所規定之電子遊戲場業，其規範之目的旨在使欲經營電子遊戲場業之業者，
    均須先符合該條例之規定，以健全電子遊戲場業之管理及營運，故不以專營或主
    要營業為設置電子遊戲機經不特定人娛樂之營利事業為限，其於原有經營事業之
    外，另又於固定場所實際違法經營電子遊戲機台之業者，亦為上開電子遊戲場業
    管理條例所規定之事業，本件被告所經營之檳榔攤，既有固定之經營場地，被告
    既擺設電子遊戲機以供不特定顧客把玩營業，即與該條例第十五條之構成要件相
    符，至其所陳列電子遊戲機具之數量及擺放檳榔攤內之位置，與是否違反本規定
    尚屬無涉。（一）核被告經營電子遊戲場業，未依上開規定辦理營利事業登記，
    所為係犯同條例第二十二條之違反未依電子遊戲場業管理條例規定辦理營利事業
    登記罪。（二）被告與該年籍姓名不詳男子間，互有犯意之聯絡及行為之分擔，
    為共同正犯。（三）爰審酌被告擺設電子遊戲機係附屬於其檳榔攤內，擺放數量
    僅六台，經營時間亦不長，獲利有限，及被告犯罪後未能坦認犯行等一切情狀，
    量處如主文所示之刑，並諭知易科罰金之折算標準，以資懲儆。（四）末查被告
    前未曾受任何有期徒刑以上刑之宣告，此有臺灣高等法院被告全國前案紀錄表、
    臺灣雲林地方法院檢察署刑案資料查註紀錄表各一紙在卷可稽，經考量被告現已
    罹患「慢性腎衰竭」需長期接受血液透析治療（俗稱洗腎）有其所提行政院衛生
    署雲林醫院出具之診斷證明書在卷可憑，被告年又已五十七歲，其因一時失慮，
    誤罹刑章，且被告犯後已接受其子林明章之諫言，經此科刑宣告之教訓後，當益
    知警惕，以為子孫立身處世之榜樣，信無再犯之虞，因認其所宣告之刑，以暫不
    執行為適當，併予宣告緩刑二年，以啟自新。（五）交付被告之子保管之電子遊
    戲機六台，既係被告與共犯所擺設，且屬被告與本案共犯所有，並供其犯罪所用
    之物，自應依法宣告沒收。
據上論斷，應依刑事訴訟法第二百九十九條第一項前段，電子遊戲場業管理條例第二
十二條、第十五條，刑法第十一條前段、第二十八條、第四十一條第一項前段、第七
十四條第一款、第三十八條第一項第二款，罰金罰鍰提高標準條例第二條，判決如主
文。
本案經檢察官許萬相到庭執行職務。
中       華      民       國    九十一    年   二    月       二十 一   日
                                        臺灣雲林地方法院刑事第二庭
                                            法  官  黃玉清
右正本證明與原本無異。
如不服本判決，應於判決送達後十日內向本院提出上訴狀( 應附繕本 )。
                                            書記官  陳姵君
中       華      民       國    九十一    年   二    月       二十 一   日
電子遊戲場業管理條例
第十五條未依本條例規定辦理營利事業登記者，不得經營電子遊戲場業。
電子遊戲場業管理條例第二十二條
違反第十五條規定者，處行為人一年以下有期徒刑、拘役或科或併科新台幣五十萬元
以上二百五十萬元以下罰金。
